【裁判字號】    99,訴,58
【裁判日期】    990129
【裁判案由】    毒品危害防制條例
【裁判全文】
臺灣基隆地方法院刑事判決                99年度訴字第58號
公  訴  人  臺灣基隆地方法院檢察署檢察官
被      告  甲○○
上列被告因毒品危害防制條例案件，經檢察官提起公訴（98年度
毒偵字第2076號），被告於準備程序進行中，就被訴事實為有罪
之陳述，經本院合議庭裁定由受命法官獨任進行簡式審判程序，
判決如下：
    主  文
甲○○施用第一級毒品，累犯，處有期徒刑捌月，扣案之注射針
筒肆支沒收；又施用第二級毒品，累犯，處有期徒刑月，扣案
之吸食器壹組沒收。應執行有期徒刑玖月，扣案之注射針筒肆支
、吸食器壹組均沒收。
    犯罪事實
一、甲○○前因施用毒品案件，經觀察、勒戒後，認有繼續施用
    毒品之傾向，經送強制戒治，於民國91年12月23日停止戒治
    並付保護管束，92年7 月31日保護管束期滿而執行完畢，並
    由臺灣基隆地方法院檢察署檢察官於92年8月4日，以92年度
    戒毒偵字第59號不起訴處分確定；另因違反麻醉藥品管理條
    例案件，經臺灣臺北地方法院判處應執行有期徒刑5年6月確
    定，於89年7月5日縮短刑期假釋出監，嗣因遭撤銷假釋，自
    91年12月23日起執行殘餘刑期2 年8 月，於94年5 月30日縮
    短刑期執行完畢（構成累犯）；又因施用第一、二級毒品案
    件，經本院以95年度訴字第525號判決判處應執行有期徒刑9
    月，嗣經臺灣高等法院以95年度上訴字第3679號、最高法院
    以96年度台上字第552 號駁回上訴確定，嗣與因詐欺罪所處
    之有期徒刑4 月，經分別減刑並合併定應執行有期徒刑6 月
    確定；再因施用第一級毒品案件，經本院以96年度訴字第36
    7 號判處有期徒刑10月，並減為有期徒刑5 月確定，嗣與其
    因犯贓物、竊盜、竊盜3罪所各處之有期徒刑1月15日合併定
    應執行有期徒刑8月，上開案件接續執行，甫於97年11 月29
    日縮刑期滿執行完畢（構成累犯）。
二、詎其仍未戒除毒癮，各基於施用第一級毒品海洛因及第二級
    毒品甲基安非他命之犯意，而於下列時間、地點施用毒品：
  (一)98年11月10日晚間9 時許，在其位於臺北縣瑞芳鎮○○路1
   巷86號之住處，以將甲基安非他命置於玻璃球吸食器內燒烤
   產生煙霧而吸食之方式施用甲基安非他命1次。
  (二)98年11月10日晚間10時許，在上址，以將海洛因摻水倒入注
    射針筒內，以注射身體靜脈血管之方式，施用第一級毒品1
    次。因於同年11月11日凌晨3 時40分許，於基隆市仁愛區○
    ○○路6 巷13號竊盜時遭警查獲（竊盜部分，由檢察官另行
    偵辦），並扣得其所有之注射針筒4 支、吸食器1 組、手套
    1 副、灰色鐵盒子1 個、夾鏈袋15個，復經其同意採尿送驗
    ，結果呈嗎啡、安非他命類陽性反應，始悉上情。
三、案經基隆市警察局第一分局報告臺灣基隆地方法院檢察署檢
    察官偵查起訴。
    理  由
一、本件被告所犯者非為死刑、無期徒刑、最輕本刑為3 年以上
    有期徒刑之罪或高等法院管轄第一審案件，其於準備程序進
    行中，先就被訴事實為有罪之陳述，經告知其簡式審判程序
    之旨，並聽取公訴人及被告之意見後，本院依刑事訴訟法第
    273條之1第1 項之規定，裁定由受命法官獨任進行簡式審判
    程序，且依同法第273條之2規定，簡式審判程序之證據調查
    ，不受第159條第1項、第161條之2、第161條之3、第163 條
    之1及第164條至第170條規定之限制，合先敘明。
二、前揭犯罪事實，業據被告於本院準備程序及審理時坦承不諱
    ，又經被告同意，為警查獲後所採集之尿液經送驗後，呈安
    非他命、甲基安非他命、可待因、嗎啡之陽性反應，此有基
    隆市警察局第一分局偵辦毒品案件尿液檢體對照表（檢體編
    號：443）、台灣尖端先進生技醫藥股份有限公司98年11 月
    30日濫用藥物檢驗報告各乙份附卷可稽，且參之以酵素免疫
    分析或薄層定性分析等方式為初步篩檢者，檢驗結果雖有相
    當程度偽陽性之可能，然以氣（液）相層析、質譜分析之儀
    器為交叉確認者，檢驗結果出現偽陽性之機率則極低，因而
    具有公信力，已核足為對涉嫌人不利之認定；復有扣案之注
    射針筒4支、吸食器1組可資佐證，足認被告自白與犯罪事實
    相符，其犯罪事證明確，犯行洵堪認定，應依法論科。
三、查海洛因、甲基安非他命分係毒品危害防制條例第2 條第2
    項第1 款、第2 款所定之第一級、第二級毒品，核被告所為
    係犯毒品危害防制條例第10條第1 項、第2 項之施用第一級
    、第二級毒品罪。被告持有第一級毒品海洛因及第二級毒品
    甲基安非他命之低度行為，應為施用第一級、第二級毒品之
    高度行為所吸收，不另論罪。被告先後所犯上開2 罪，犯意
    各別，行為互殊，應予分論併罰。又被告施用毒品之時間、
    地點、方式業據被告於本院準備程序中供述綦詳，起訴書誤
    載被告施用毒品之時間、地點、方式，應予更正，併予敘明
    。再被告有犯罪事實欄所示論罪科刑執行完畢情形，有臺灣
    高等法院被告前案紀錄表乙份附卷足憑，其於前案執行完畢
    後5 年內，故意再犯本件有期徒刑以上之罪，均為累犯，各
    依刑法第47條第1 項加重其刑。爰審酌被告曾有施用毒品之
    前科仍不知戒除，惟犯罪後坦承犯行，且所犯之施用毒品犯
    行乃戕害自己身心健康，並未危及他人等一切情狀，分別量
    處如主文所示之刑，併定其應執行之刑。
四、扣案之注射針筒4支、吸食器1組為被告所有，供本案施用第
    一級毒品海洛因、第二級毒品甲基安非他命所用之物，業據
    被告敘明在卷，爰依刑法第38條1項第2款、第3 項之規定，
    宣告沒收；至扣案之手套1副、灰色鐵盒子1個及夾鏈袋15個
    ，雖為被告所有之物，惟均非供本案犯罪所用之物，業據被
    告供述明確，爰不予宣告沒收，併予敘明。
據上論斷，應依刑事訴訟法第273 條之1 第1 項、第299 條第1
項前段，毒品危害防制條例第10條第1 項、第2 項，刑法第11條
前段、第47條第1 項、第38條第1 項第2 款、第51條第5 款，判
決如主文。
本案經檢察官乙○○到庭執行職務。
中    華    民    國    99    年    1     月    29    日
                  刑事第四庭法    官  周霙蘭
以上正本證明與原本無異。
如不服本判決應於收受送達後10日內向本院提出上訴書狀，並應
敘述具體理由；其未敘述上訴理由者，應於上訴期間屆滿後20日
內向本院補提理由書(均須按他造當事人之人數附繕本)「切勿逕
送上級法院」。
中    華    民    國    99    年    1     月    29    日
                            書 記 官  莊智凱
附錄論罪法條：
毒品危害防制條例第10條
施用第一級毒品者，處 6 月以上 5 年以下有期徒刑。
施用第二級毒品者，處 3 年以下有期徒刑。

司法院資訊處製作；財團法人民間司法改革基金會備份。
